# 求助chenyiwei：以土地出资设立合资企业然后将股权全部转让给另一合资方收益确认问题

提问人：满船落花满船雨 时间：2014-01-07 16:51:38
如题，假设A公司旗下全资子公司B公司以其自有土地使用权及相关建筑出资与A的兄弟公司C公司一起设立合资公司D公司。A公司和C公司均属于X集团。A,C公司为H股上市公司，X集团为A股上市公司。其中B公司其土地使用权账面价值 5000 万，评估金额 7000万，C公司现金出资 3000 万，共投资 1 亿元设立D公司。 站在B公司角度，借长投 7000 万，贷土地等 5000 万，确认处置土地使用权等收益 2000 万元。 而站在A公司角度，由于对D公司控股70%,那么应该将其合并进来。此时，合并调整中，先会抵消长期股权投资投资7000 万及实收资本 1 亿元，确认少数股东权益 3000 万元， 而对于这个收益 2000 万元是将其完全与土地的成本进行对冲 2000 万元还是只会对冲2000*0.7%=1400万元，整个A集团确认一个收益 600 万元？
第二个问题，由于C公司是A公司的兄弟公司，为关联方。假设一年后A公司将其控股的D公司70% 股权转让给C公司时，假设中间D公司并无经营活动，净资产仍为 1 亿元，A公司仍以 7000 万元将转让给C公司，此时A公司集团层面如何做账？ 将原来那尚未确认的2000 万或者 1400 万的确认为处置土地收入？
而这类交易中汇涉及到哪些税务问题？
非常感谢。如果能有相关的会计准则或者税务规定出处将感激不尽。

回答人：chenyiwei
对A公司而言，该土地在交易前后均在其控制范围内，因此A的合并报表层面不能改变该土地的计量基础，即应持续按照原历史成本为基础计量。相应地，A的合并报表层面不能确认该项土地的任何全部或部分处置收益。B公司个别报表层面的 2000 万元处置收益（假设B出资设立D对于B这一会计主体而言具有商业实质）应当予以完全抵销，抵销金额全部冲减归属母公司股东的净利润，不影响少数股东权益和损益。
假设一年后A公司将其控股的D公司70% 股权转让给C公司时，由于D公司当时账面上仅有该土地 7000 万元和货币资金 3000 万元（此处暂不考虑土地使用权的摊销问题），则合并报表层面可以基于实质重于形式原则将该 2000 万元认定为土地使用权处置收益。

提问人：满船落花满船雨 时间：2014-01-07 20:43:31
非常感谢陈版。
如果B出资设立D对于B而言无商业实质呢？那么A在转让土地给D 的时候更加不能确认收益了吧。

回答人：chenyiwei
是。相应地合并报表层面也就不涉及内部交易损益的抵销问题。